# 因当期通过高新，两年一期时确认递延所得税资产是如何选择税率

提问人：柳寒秋 时间：2017-05-04 17:48:04
因当期通过高新，请问老师两年一期时对前两年确认递延所得税资产是如何选择税率？

回答人：chenyiwei
应分段考虑。本年度之前，以前各年度末的递延所得税资产仍按不享受高新优惠的普通税率计量；到本年度末，再调整为按高新优惠税率计量。由此导致的变动应调整本年度的“所得税费用——递延所得税费用”。